# 金融工具转同一控制下企业合并

提问人：进击de 巨人 时间：2021-08-01 14:33:06
“同一控制下企业合并，合并日之前持有的股权投资，因采用权益法核算或金融工具确认和计量准则核算而确认的其他综合收益，暂不进行会计处理，直至处置该项投资时采用与被投资单位直接处置相关资产或负债相同的基础进行会计处理”，请问陈老师，原来按金融工具核算，后来增持变成同一控制下企业合并的长投，会计科目变化了，属于跨界，为什么原其他综合收益不处理呢？？？？@chenyiwei

回答人：chenyiwei
这是基于“同一控制下合并日不能确认损益”的基本原则考虑，所以有很多特殊处理。由于同一控制下合并目前全部采用权益结合法，所以和其他会计准则之间存在衔接不完善的地方。